Inventaris van het archief van ir. D. van Zuilen [levensjaren 1912-1982], 1905-1985
Nationaal Archief, Den Haag
Collectie 476 D. van Zuilen
Zuilen, van
1905-1985
C22208
1.00 meter; 32 inventarisnummers.
Normale geschreven, getypte en gedrukte documenten, geen bijzondere handschriften. Het archief bevat foto's.
Nationaal Archief, Den Haag
Zuilen, D. van (1912-1982)
Het archief bestaat grotendeels uit jaarverslagen, publicaties en onderzoeksrapporten van het Instituut voor milieuhygiëne en gezondheidstechniek uit de periode 1942-1980, met als onderwerpen onder meer gezondheidsleer, milieuvervuiling, klimaatinvloeden, en klimaatregeling met betrekking tot woningbouw. Daarnaast bevat het archief een fotoverzameling van bouw- en sloopprojecten van (zee-)sluizen, bruggen en gemalen op diverse lokaties in Nederland.
Archiefvorming
Geschiedenis van het archiefbeheer
In 1987 werd door mevrouw M.M. van Zuilen-Lindgreen het archief van haar echtgenoot, ir. D. van Zuilen (1912-1982) aan de Tweede Afdeling van het Algemeen Rijksarchief geschonken.
Schenking (van een niet overheidsarchief)
Inhoud en structuur van het archief
2.21
Inhoud
Dit archief bestaat uit persoonlijke documentatie van ir. Van Zuilen over zijn werkzaamheden in het Instituut voor Gezondheidstechniek, later Instituut voor Milieuhygiëne en Gezondheidstechniek TNO en betreft de geschiedenis van het instituut, aangevuld met enkele nevenactiviteiten.
Het archief kan worden beschouwd als een particuliere aanvulling op het archief van het instituut zelf, waarvan de overdracht tijdens de schenking nog in het beginstadium van voorbereiding was.
Aanwijzingen voor de gebruiker
Openbaarheidsbeperkingen
Volledig openbaar.
Materiële beperkingen
Aanvraaginstructie
Openbare archiefstukken kunnen online worden aangevraagd en gereserveerd. U kunt dit ook via de terminals in de studiezaal van het Nationaal Archief doen. Om te kunnen reserveren dient u de volgende stappen te volgen:
U maakt een profiel aan op www.gahetna.nl, en logt vervolgens in
Via de archiefinventaris (alleen de beschrijvingen met rode nummers) selecteert u het gewenste archiefstuk door op de knop 'Reserveren' te klikken
In het volgende scherm geeft u aan op welke dag u het archiefstuk wilt inzien
Indien u zich bevindt in de studiezaal en een tafelnummer heeft ontvangen kunt u dit nummer vermelden. Als u geen tafelnummer heeft kunt u tafelnummer 777 laten staan
Vervolgens bevestigt u uw reservering door deze te versturen.
Verwant materiaal
Beschikbaarheid van kopieën
Verwante archieven
Nl-HaNA, 2.14.36.09, Nederlandse Organisatie voor Toegepast Natuurwetenschappelijk Onderzoek (TNO): Instituut voor Gezondheidstechniek, 1939-1966
De mogelijkheid bestaat dat een groot deel van de stukken een doublure is van het T.N.O.-archief. Te gelegener tijd zal het archief daarom worden geselecteerd. De beschrijvingen kunnen in de toekomst dus worden aangepast.
Beschrijving van de series en archiefbestanddelen
- OVERZICHT JAARVERSLAGEN, PUBLICATIES VAN HET INSTITUUT VOOR MILIEUHYGIËNE EN GEZONDHEIDSTECHNIEK TNO VANAF 1942, ALSMEDE ANDERE PUBLICATIES BETREFFENDE TNO EN RAPPORTEN WAARAAN HET IMG-TNO HEEFT MEDEGEWERKT., I
  Voorts van derden ontvangen publicaties als gevolg van de vele contacten die voortvloeiden uit het werk van het IMG, dat zich bewoog op het gebied van het binnen- èn buitenmilieu!
  - Jaarverslagen van de Organisatiecie. Gezondheidstechniek TNO (later IMG-TNO)., 1942-1949; 1
  - Jaarverslagen van de Afd. Gezondheidstechniek TNO (later IMG-TNO)., 1950-1957; 2
  - Jaarverslagen van het Instituut voor Gezondheidstechniek TNO (later IMG-TNO)., 1958-1971/1972; 3
  - Jaarverslagen van het Instituut voor Milieuhygiëne en Gezondheidstechniek TNO 1973-1983, zo mogelijk ook van 1982 en 1983 (de laatste)., Jaarverslag 1980 met Overzicht van toegepaste bepalingsmethoden voor milieuverontreinigingen, en overzicht van nog actuele rapporten, tijdschriftartikelen en andere publicaties verschenen tot en met 1980.; 1973-1980; 4
  - Wegwijzer TNO., Diverse stukken en publicaties.; 1955; 1965-1982; 5
    Twee onder een (Het nieuwe gebouw aan de Jul. van Stolberglaan, Den Haag)
    Instituut voor Gezondheidstechniek TNO, officiële ingebruikstelling van het nieuwe gebouw 14-12-1965, Zuidpolder, Delft, met uitnodiging tot het bijwonen van de off. opening van het instituut, enkele (krante)knipsels en verhuisbericht met kaartje
    TNO 1971. Voorgeschiedenis, structuur, werkzaamheden, financiën, contact met TNO
    Voordrachten 11-1974 ter gelegenheid afscheid Prof. Dr. J.W. Tesch (Voorzitter Gezondheidsorganisatie TNO), als hoogleraar in de Gezondheidsleer en Tropische Hygiëne aan de Landbouwhogeschool door Prof. Dr. D.J. Kuenen, Prof. Dr. L. Burema, Prof. Dr. J.W. Tesch
    Geschiedenis en activiteiten TNO, 1977
    Instituut voor Milieuhygiëne TNO 1941-1981. Een geschiedenis van veertig jaar milieuhygiëne en gezondheidstechniek bij TNO, met voordracht Ir R.G. de Lange, onderdirecteur IMG "Toekomstvisie op het toegepaste onderzoek met betrekking tot mens en milieu", programma 2-3-1982 en kranteknipsel Het Vaderland 6-3-1982. "Milieuvervuiling nog steeds geen "echte" misdaad". Zie inv.nr. 13.
    Wet, Besluiten, Statuten en Reglement TNO, 1965
    Publicaties IMG-TNO
  - .. ontwerp, maart 1938, bruin schrift., Klimaatregeling in woningen en werkruimten. Rapport no. 1 1943 (1e uitgave) Org.Cie. Gezondheidstechn. TNO, 2e uitg. 1945.; 1938-1945; 6
  - Diverse artikelen, nota's, verslagen en rapporten., 1959-1975; 7-8; 2 mappen
    - Luchtverontreinigingen in de omgeving van de IJ-mond, Overdruk "De Ingenieur" 48 en 50, 1959, Gezondheidstechn. 8-9 en publ. IG-TNO 117/122., Pulmonary disease and respiratory function in relation to dust-exposure. An investigation in Dutch Iron and Steel Foundries. Context of the four contributions to the Intern. Congress on Occupational Health, Madrid 1963, prepared by the Working Party on Respiratory Disease among Workers in Iron and Steel Foundries, TNO Org. for Health Research TNO, The Hague, The Netherlands (IG-TNO publ. 243, 244, 245).; Instituut voor Gezondheidstechniek TNO, Ontstaan, ontwikkeling, onderzoekingen. Artikelenreeks n.a.v. de samenvoeging der verschillende onderdelen van het instituut in het TNO-Laboratorium te Delft, 1965.; De Nederlandse Industrie. Een extra nummer gewijd aan de luchtverontreiniging. Orgaan v.h. Verbond van Ned. Werkgevers, febr. 1965 O.m. art. D. van Zuilen.; SO2 -in welke mate toelaatbaar? Ir L.J. Brasser, P.E. Joosting, arts, Ir D. van Zuilen. Werkrapport G 300 sept. 1966 IG-TNO (met "Menu" Boerderij Restaurant Likkebaarts-Hoeve, Maasland).; Bezoek van Dr. R.J.H. Kruisinga, Staatssecretaris van Sociale Zaken en Volksgezondheid, IG-TNO 6 nov. 1970.; Ter herdenking Prof. Dr. Johan Kornelis Baars, overleden 29-6-1971, door D. van Zuilen. H/2O Tijdschrift voor Drinkwatervoorziening en Afvalwaterbehandeling 19 aug. 1971 (Prof. Baar van Hoofd Afd. Water en Bodem IG-TNO).; De herziening van het "Veiligheidsbesluit voor Fabrieken of Werkplaatsen" t .a .v. de voorschriften betreffende de bescherming tegen klimaatinvloeden door Ir D. van Zuilen en Ir G.H. Dop, november 1970.; 7
    - Het IG in de periode 1957 t/m 1975. Capaciteit, financiële gegevens en personeelsbezetting, april 1975., Nota Afdelingshoofden betreffende de topstructuur van het IMG-TNO, november 1973.; Instituut voor Gezondheidstechniek TNO. Financieel overzicht 1972, Onderzoekverslag 1972.; Instituut voor Gezondheidstechniek TNO. Nota inzake het meerjarenplan 1972/1975. Oktober 1971.; Commissie Milieubeheer. Subcie. Luchtverontreiniging. Notities betreffende wetenschappelijk onderzoek, juli 1971.; Technische Commissie Luchtverontreiniging TNO. Nota inzake de ontwikkeling van de zorg voor het rein houden van de buitenlucht, mei 1962.; Nota betreffende de ontwikkeling van de Afdeling Gezondheidstechniek TNO (A.G.), juni 1955, Ir D. van Zuilen, directeur.; 8
  - Voordrachten gehouden ter gelegenheid van de afscheidsbijeenkomst op 27 oktober 1978 ter ere van Ir J. van den Eijk (Afdelingshoofd Geluid en Licht IG-TNO)., Instituut voor Milieuhygiëne en Gezondheidstechniek TNO, Delft, mei 1979.; Optimum air duct system design. H.B. Bouwman, IMG-TNO 1982 (Proefschrift).; Dynamic properties of a cooler in an airconditioning system, R.D. Crommelin, IG-TNO en P.J. Jackman, Buildings Services Research and Information Association Bracknell, England, Publ. 797 IMG-TNO, 1982.; 1978-1982; 9
  - Diverse publicaties., 1939-1971; 10-12; 3 ordners
    - Die Anwendung von Lüftungs- und Klimaanlagen. Möglichkeiten und Grenzen. Ir D. van Zuilen und Ir E. van Gunst, IG-TNO, Publ. 197., Warme woningen in een kil klimaat. Ir H.J. Dix, T. Stedebouw en Volkshuisvesting 7/8 1964.; Woningbouw en klimaatregeling. W.A.H.W.M. Janssen en Ir D. van Zuilen. Publ. 207 IG-TNO, 1963.; Het gewenste binnenklimaat. Ir D. van Zuilen, IG-TNO, Publ. 206, 1963.; Exposure to heat radiation in industry. E. van Gunst and D. van Zuilen, IG-TNO, Publ. 205, 1963.; Hoe staat het met de warmte-isolatie van onze woning? Ir D. van Zuilen en Ir E. van Gunst, IG-TNO, Publ. 193, 1963.; Physical aspects of modern building design in relation to user requirements. D. van Zuilen, IG- TNO, Publ. 195.; Verwarming van de volkswoning. Ir D. van Zuilen, directeur IG-TNO, Voorzitter Afd. voor Gezondheidstechniek v.h. KIvI, Verwarming en Ventilatie, april 1962, no. 4. I Inleiding. II Eisen en wensen van de bewoner. Mw. D. Holdert, directrice Instituut tot Voorlichting bij Huishoudelijke Arbeid van de Ned. Ver. van Huisvrouwen. III De bouwkundige opzet en het warmteverlies Ir F.J. van Sante, Hoofd v.d. Techn. fysische Afd. v.d. Stichting Ratiobouw.; Het ventilatie- en verwarmingssysteem in het eerste laboratoriumgebouw van de N.V. Philips' Gloeilampenfabrieken te Waalre. Verwarming en Ventilatie, april 1962, no. 4.; De aard van de werkzaamheden van het Instituut voor Gezondheidstechniek TNO. Ir D. van Zuilen, directeur IG-TNO. TNO Nieuws okt. 1961.; European Course in Sanitary Engineering. Van Zuilen - Krul - The organization of research in sanitary engineering. Study visit, 1962.; Heating and ventilation research at TNO. Dr. J. Hamaker and Ir D. van Zuilen. A brief account of heating and ventilating research work in The Netherlands, carried out by the various research Institutes of TNO, Heating, June 1960 (supplement).; Het klimaat in de woning. Ir D. van Zuilen, Publ. 132 IG-TNO.; Copie: brief 10-2-1960 aan Burg. Kolfschoten, Den Haag.; Onderwijs in de Gezondheidstechniek. Toelichting op het rapport inzake hoger onderwijs in Gezondheidstechniek. Ir D. van Zuilen. Voordrachten voor Afd. Gezondheidstechniek KIvI, 30-1-1959.; Het verrichten van klimaatmetingen. Ir D. van Zuilen, Ir G.G. Franke, hr H.J. Erkelens, IG-TNO.; Wärmebedarf unter besonderer Berücksichtigung der Luftdurchlässigkeit von Fenstern. D. van Zuilen und E. van Gunst Publ. 100 IG-TNO. Gesundheits-Ingenieur, 79. Jahrgang 1958, Heft 12, Seite 353-388.; Arbeidsgeneeskundig onderzoek. Gezondheidsorganisatie TNO-medewerkers 28-11-1957.; Climate and climatological measurements. IG TNO 28-3-57.; Industrial noise in The Netherlands. IG TNO 27-3-57.; Assessment of noise and noise surveys. IG TNO 28-3-57.; Hearing loss induced by noise. IG TNO 27-3-57.; Non-specific effects of noise. IG TNO 29-3-57.; Noise abatement in The Netherlands. IG TNO 29-3-57.; Concept Fitting the job to the worker. Gezondheidsorganisatie TNO. Afdeling Gezondheidstechniek.; Afdeling Gezondheidstechniek TNO. Zuivering Afvalwater. IG TNO 23-4-57.; Ontzouting van zeewater. Geluid e.a. bijeenkomsten TNO Medische fysica en gezondheidstechniek: Gezondheidsorganisatie TNO. Toelichting Ir D. van Zuilen en Ir D.H. Bekkering.; Vochtproblemen in de woningbouw. Gezondheidstechnische en warmtetechnische aspecten. Programma 11-4-1957.; Internationaal contact over onderzoek op het gebied van verwarming en ventilatie. Ir A. Adam en Ir D. van Zuilen. De Ingenieur no. 40, 5-10-56.; Een blik terug ... en daarna weer vooruit. De verwarming van de volkswoning vraagt aandacht. Techn. Gemeenteblad 5-4-1956.; Problemen bij de verwarming van de volkswoning. I Enkele physiologische aspecten bij de verwarming van volkswoningen. Dr. G.J. Fortuin. II Sociaal-economische aspecten bij de verwarming van volkswoningen. Jhr Ir J. de Ranitz. III Enkele beschouwingen over het warmteverlies bij geheel of gedeeltelijk verwarmde woningen. Ir D. van Zuilen en Ir E. van Gunst. IV Beschouwingen over het brandstofverbruik en de totale kosten van de verwarming van volkswoningen. Dr J. Hamaker. V Beraadslaging.; Bedrijfsgeneeskundige dagen 1955 onder auspiciën van de Ned. Ver. voor Arbeids- en Bedrijfsgeneeskunde, georganiseerd door het NIPG. Klimaatregeling in de industrie. Ir D. van Zuilen, directeur AG-TNO.; Bijeenkomst Bouwcentrum, gewijd aan kantoorgebouwen, 23-12-54. Gezondheidstechnische en physische aspecten, hygiënische achtergronden en technische mogelijkheden. Ir D. van Zuilen, directeur AG-TNO.; Gem. Geneeskundige Dienst Amsterdam. Cursus voor Bedrijfsartsen. Voordrachten 9 en 16 december 1954. Ventilatie en verwarming. D. van Zuilen, 3-12-54.; Gezondheidsorganisatie TNO-bijeenkomst 21-4-54. 12 1/2 jaar Gezondheidstechniek in TNO-verband.; Onderwijs in technische hygiëne en gezondheidstechniek aan de Technische Hogeschool te Delft. Ir D. van Zuilen.; Internationaal contact over onderzoek op het gebied van verwarming en ventilatie. Ir D. van Zuilen, Publ. 51 AG-TNO.; Problemen die zich bij de ruimteverwarming voordoen. Verslag van de voordracht gehouden door Ir D. van Zuilen, Directeur AG-TNO, Maastricht, 12 oktober 1953, VEN Verlichtingsafdeling (Bijl. III), en daarbij behorende stukken.; 10
    - Les facteurs climatologiques dans l'hygiène de l'habitation. D. van Zuilen, IG-TNO, publ. 35 IG TNO., Climatological factors in healthful housing, D. van Zuilen.; Warmte-isolatie, vochtbestrijding en ventilatie in de woningbouw. I Grondbeginselen van warmte-isolatie, bescherming tegen vocht en ventilatie door Ir D. van Zuilen. II Achtergrond en betekenis van de nor V 1068: Thermische eigenschappen en ventilatie van woningen door Ir W.P. van Leening. De Ingenieur 23-10-53.; Vochtbestrijding-thermische isolatie - ventilatie. Practijkervaringen bij woningen. Ir A.J.J. Dorrenboom, Ing. Dienst Volkshuisvesting, R'dam.; Bauhygienische und Raumklimatische Forschung in Holland. D. van Zuilen, Publ. 34 IG-TNO.; Geluidshinder en geluidsisolatie. Ir D. van Zuilen, Publ. 22 IG-TNO.; Cursus Gezondheidszorg en Praeventieve Geneeskunde NIPG Klimaatregeling. Ir D. van Zuilen (11-3-53, 26-1-54, mrt. '55).; Metingen over luchtdoorlaat en warmteverlies door ramen. Ir D. van Zuilen en Ir E. van Gunst, Publ. 28 IG-TNO.; T.H. Studiedagen "Scholenbouw", 9 en 10 jan. 1952. Gezondheidstechnische aspecten.; Enkele opmerkingen over hygiënische woning-normen in West-Duitsland. Ir D. van Zuilen. Publ. 23 IG-TNO.; Het verrichten van arbeid in zeer warme omgevingen. Ir D. van Zuilen. Publ. 21 AG-TNO.; De Afdeling Gezondheidstechniek TNO. Ir D. van Zuilen. Publ. 26 AG-TNO.; Instituut voor Praeventieve Geneeskunde. Cursus Gezondheidszorg en Praeventieve Geneeskunde 21-2-1952. Gezondheidstechniek. Prof. W.F.J.M. Krul. Klimaatregeling (19-3-52). Ir D. van Zuilen, AG-TNO.; Stralende verwarming. I Physiologische grondslagen van de klimaatregeling, in het bijzonder in verband met stralende verwarming. Ir D. van Zuilen. Voordracht voor Afd. voor Gezondheidstechniek te Utrecht 20-11-51, Publ. 12 AG-TNO.; Building Research Congress London, 11-20 september 1951. Prof. Dr. C.A. Lobry de Bruyn, Prof. Dr. Ir J.P. Mazure, Ir D. van Zuilen. De Ingenieur, Alg. Gedeelte 46, 63e jaargang no. 46, 16-11-1951 A 477 en 23-11-1951 A 489.; The influence of moisture content on the thermal conductivity of building materials. E. van Gunst and D. van Zuilen. Building Research Congress, 1951.; Enquête geluidshinder in woningen. Ir D. van Zuilen. Publ. 10 AG-TNO, 1951.; Verwarming en verwarmingsonderzoek in Engeland. Ir D. van Zuilen. AG TNO, publ. 3.; Building Research Congress, 1951. The influence of moisture content on the thermal conductivity of building materials, discussion.; Desinfectie van lucht. Ir D. van Zuilen en Dr. L.H.M. van Stekelenburg. Publ. 2 AG-TNO.; Internationale samenkomst van gezondheidsingenieurs in Den Haag (zie ook ordner TNO, inv.nr. 13). (Zie ook First Seminar for European Sanitary Engineers, The Hague, 27 November to 2 December 1950, World Health Organization, Palais des Nations Geneva, January 1951). TNO-Nieuws 1951/De Ingenieur no. 8. The research Institute for Public Health Engineering TNO. Ir D. van Zuilen, director voor Seminar nov.-dec. 1950 (lering).; Korte samenvatting van de voordracht, welke de directeur van de Afd. Gezondheidstechniek TNO, Ir D. van Zuilen, heeft gehouden voor het bestuur der Gezondheidsorganisatie TNO in diens vergadering van 7 december 1950, zomede korte samenvatting van de daarop gevolgde discussie.; Het onderzoek op het gebied van verwarming en ventilatie in de proefwoningen van het Engelse "Building Research Station" Ir D. van Zuilen, Ingenieur in alg. dienst bij de Organisatie-Cie. Gezondheidstechniek TNO. Voordracht gehouden voor Afdeling Gezondheidstechniek KIvI (Kon. Inst. van Ingenieurs) 25-1-50.; Gewone vergadering der leden van het Bataafsch Genootschap der Proefondervindelijke Wijsbegeerte te Rotterdam op 7-11-1949. De werkzaamheden van de Organisatiecommissie Gezondheidstechniek TNO op het gebied van woninghygiëne. Ir D. van Zuilen, Ingenieur in alg. dienst van de Organisatiecommissie. Gezondheidstechniek TNO.; Proefwoningen TNO Fazantstraat Rotterdam 13 januari 1949 no. 1-2 Pt. 19b (De Ingenieur?) H.B. Schneider, Hoofdopzichter TNO.; Verslag van de Vacantieleergang voor de bouwvakken 3-4 augustus 1949 Stichting Vakopleiding Bouwbedrijf. D. van Zuilen: De proefwoningen te Rotterdam.; Vocht in bouwmaterialen. Ir D. van Zuilen, ingenieur in alg. dienst bij de Org. Cie. Gezondheidstechniek TNO. Publ. 26 van de Cie. voor de klimaatregeling in gebouwen TNO.; Gezondheidstechniek in de USA. Ir D. van Zuilen (Organisatiecommissie Gezondheidstechniek TNO). TNO-Nieuws 4-4-1949.; Mededelingen over het speurwerk op het gebied van de klimaatregeling in de Verenigde Staten van Noord-Amerika. Ir D. van Zuilen, Ing. in a.d. bij de Organisatiecommissie Gezondheidstechniek TNO. Publ. 24 van de Commissie voor de Klimaatregeling in Gebouwen TNO.; Metingen aan de Proefwoningen TNO te Rotterdam v.d.E. v.Z. De Ingenieur 36, Alg. Gedeelte 36 A.323.; De Proefwoningbouw te Rotterdam voltooid TNO-Nieuws 3e jaargang nr. 11 (november 1948).; Proefwoningen TNO te Rotterdam. Ir H. Sangster.; Alg. richtlijnen van de proeven. Thermische metingen. Ir D. van Zuilen, ingenieur bij de OCG TNO. Acoustische metingen. Ir L.M.C. Touw, v.m. ingenieur Techn. Physische Dienst TNO en TH. De Ingenieur G. Gezondheidstechniek 1. 2-1-1948 G. l Comm. Proefwoningen, Publ. 2.; Stichting tot Rationalisatie van het bouwen "RATIOBOUW" Bijeenkomst inzake physische vraagstukken bij kerkbouw, Delft 27-3-1946. o.m. Kerkverwarming door Ir D. van Zuilen (Cie. Klimaatregeling in Gebouwen), verder De beteekenis van een goede acoustiek en klimaatregeling in kerken door G. Feenstra, arch. BNA; De wenschen van den orgelbouwer inzake acoustiek en klimaatregeling door A.M. de Boon; Kerkacoustiek door L.M.C. Touw (Techn:Physischedienst TNO-TH); De samenwerking tusschen den leidende architect en zijn adviseurs voor acoustiek, orgelbouw en klimaatregeling door C.M. van Moorsel Pzn, arch. BNA plus Verslag van de bijeenkomst.; TNO (Toegepast natuurwetenschappelijk onderzoek). Ir D. van Zuilen. Publ. 2 OCG-TNO.; Speurwerk op het gebied der gezondheidstechniek. Ir D. van Zuilen (Org.Cie. Gezondheidstechniek TNO) TNO-Nieuws, 1946, Publ. 4 OCG-TNO.; Voordracht gehouden in den Vacantie-Leergang voor Verwarmingstechniek 1946 van de Warmtestichting op woensdag 19-12-1945 door Ir D. van Zuilen. De plaats van de luchtverzorgingsinstallatie in de klimaatregeling uit hygiënisch oogpunt. Publ. no. 19 Commissie voor de Klimaatregeling in Gebouwen TNO.; Klimaatregeling in bedrijven. Publ. nr. 18 Commissie voor de Klimaatregeling in Gebouwen TNO, 1944.; Warmtemetingen aan zonweringen. Publ. no. 17 Commissie voor de Klimaatregeling in Gebouwen TNO.; De invloed van de weersomstandigheden op den transmissiecoëfficient k. Ir D. van Zuilen, w.i., ingenieur bij de Studie Commissie voor de Klimaatregeling in Gebouwen. Publ. 16, Commissie Klimaatregeling in Gebouwen.; Het graaddagsysteem als contrôlemiddel voor het brandstofverbruik. Ir D. van Zuilen w.i., ingenieur bij de Studie Commissie voor de·Klimaatregeling in Gebouwen. Publ. 15 Cie. Klimaatregeling.; De factor "wandtemperatuur" in het binnenhuisklimaat. Ir D. van Zuilen. Publ. 13 Commissie Klimaatregeling.; Temperatuurmetingen enz. in het Gebouw van de Rijksverzekeringsbank te Amsterdam. Ir D. van Zuilen w.i. Ingenieur bij de Studie-Commissie voor de Klimaatregeling in Gebouwen. Publ. 12 Commissie Klimaatregeling.; Metingen met Kata-thermometers. Ir D. van Zuilen. Publ. 9 Commissie Klimaatregeling.; Het binnenhuisklimaat in de winter in Nederland. Ir D. van Zuilen, w.i., Ingenieur bij de Studie-Commissie voor de Klimaatregeling in Gebouwen. Publ. 8 Comm. Klimaatregeling.; Het verloop van de temperatuur in buitenmuren van gebouwen. Ir D. van Zuilen, w.i., Ingenieur bij de Studie-Commissie voor de Klimaatregeling in Gebouwen. Publ. 7 Comm. Klimaatregeling.; Het laboratorium voor warmtetechniek te Delft. Inleiding tot het bezoek aan genoemd laboratorium door de Afdeeling voor Gezondheidstechniek van het Kon. Instituut van Ingenieurs op 24-2-1939. Prof. Ir A.J. ter Linden. Publ. 4 Commissie Klimaatregeling.; Eischen betreffende de behaaglijkheid van het binnenhuisklimaat voor Nederland. Ir D. van Zuilen, ingenieur bij de Studie-Commissie voor de Klimaatregeling in Gebouwen. Warmte-Techniek, Maandblad voor Warmteleer en haar Toepassing, mrt. 1939.; 11